【裁判字號】    96,易,755
【裁判日期】    970130
【裁判案由】    恐嚇
【裁判全文】
臺灣基隆地方法院刑事判決               96年度易字第755號
公  訴  人  臺灣基隆地方法院檢察署檢察官
被      告  丁○○
選任辯護人  文鍾奇律師
上列被告因恐嚇案件，經檢察官提起公訴（96年度偵字第3637號
），本院判決如下：
    主  文
丁○○以加害身體之事，恐嚇他人致生危害於安全，處有期徒刑
貳月，如易科罰金，以新臺幣壹仟元折算壹日。
    事實及理由
一、本件犯罪事實、證據，均引用附件起訴書之記載，並補充如
    下：
    (一)犯罪事實部分補充：丁○○恐嚇言語部分，另有以閩南
        語稱「給我皮繃緊一點」。
    (二)證據部分補充：被告丁○○於本院之自白、扣案監視錄
        影翻拍光碟之勘驗筆錄（民國97年1 月16日審判筆錄參
        照）。
二、按最重本刑為3 年以下有期徒刑、拘役或專科罰金之罪，以
    及刑法第320 條、第321 條之竊盜罪，經第二審判決者，不
    得上訴於第三審法院，刑事訴訟法第376 條第1 款、第2 款
    定有明文。又除簡式審判程序、簡易程序及第376 條第1 款
    、第2 款所列之罪之案件外，第一審應行合議審判，96年3
    月21日總統公布、同年月23日施行之刑事訴訟法第284 條之
    1 亦有明文。茲查本案被告係犯刑法第305 條之恐嚇危害安
    全罪，最重本刑為有期徒刑2 年，依上開規定得行獨任審判
    。
三、核被告所為，係犯刑法第305 條之恐嚇危害安全罪。本院審
    酌被告僅因消費細故，竟出言恐嚇告訴人甲○○，法治觀念
    偏差，惟慮及被告應係一時情緒失控所致，惡性非鉅，併其
    素行以及犯後終能坦承之態度等一切情狀，量處如主文所示
    之刑，並諭知易科罰金之折算標準。
四、公訴意旨雖以被告上開恐嚇行為，足生危害於丙○○、戊○○之安全云云，然依起訴書犯罪事實所載，被告係要丙○○
    、戊○○轉達恫嚇內容予告訴人知悉，目的在於恐嚇「朱董
    」即告訴人，並未以其他加害之事恐嚇丙○○、戊○○；況
    丙○○、戊○○僅係告訴人之員工，彼此間並無親屬或類似
    親屬之密切關係，就令被告透過其二人轉達恐嚇內容，亦無
    致其二人同生畏懼之問題。故此部分不能證明被告犯罪，惟
    因公訴意旨似認此部分與上開論罪部分間有想像競合犯之裁
    判上一罪關係，爰不另為無罪之諭知。
據上論斷，應依刑事訴訟法第284 條之1 、第299 條第1 項前段
、第310 條之1 ，刑法第305 條、第41條第1 項前段，刑法施行
法第1 條之1 ，判決如主文。
本案經檢察官乙○○到庭執行職務。
中    華    民    國    97    年    1     月    30    日
                  刑事第二庭法  官  楊皓清
以上正本證明與原本無異。
如不服本判決應於收受本判決後10日內向本院提出上訴書狀，其
未敘述上訴理由者，並得於提起上訴後10日內向本院補提理由書
狀（均須按他造當事人之人數附繕本。）「切勿逕送上級法院」
中    華    民    國    97    年    1     月    30    日
                            書記官  盧鏡合
附錄論罪法條：
刑法第305 條
以加害生命、身體、自由、名譽、財產之事，恐嚇他人致生危害
於安全者，處2 年以下有期徒刑、拘役或3 百元以下罰金。
附件：
臺灣基隆地方法院檢察署檢察官起訴書
                                      96年度偵字第3637號
    被      告  丁○○  男  46歲（民國○○年○月○日生）
                        住基隆市○○區○○路85之15號底一
                        層
                        國民身份證統一編號：Ｚ000000000號
    選任辯護人  黃教倫律師
上列被告因恐嚇案件，業經偵查終結，認應提起公訴，茲將犯罪
事實及證據並所犯法條分敘如下：
          犯罪事實
一、丁○○曾多次至基隆市○○區○○路43號11樓「紅蘋果KTV
    」消費，因先前所積欠之消費款項是否業經抵銷清償，與該
    KTV 之負責人甲○○發生歧見。丁○○於民國96年5 月25日
    深夜又偕同另5 名男姓友人至「紅蘋果KTV 」消費，在該
    KTV 包廂內由該店經理丙○○接待。因丙○○對丁○○表示
    無法提供服務，致丁○○心生不滿而基於恐嚇之犯意，除出
    手將桌上之壓克力水杯等物掃至地上，並在包廂內對丙○○
    恫嚇稱：要剁朱董之腳筋、要朱董保重一點等語；丁○○隨
    後離去包廂而在行至大廳途中，承前恐嚇之犯意接續對經理
    丙○○及服務生戊○○恫稱：叫你們董事長小心一點，出去
    發生什麼事伊不知道、會剁朱董腳筋等語，足生危害於丙○○、戊○○及甲○○之安全。
二、案經甲○○訴由基隆市警察局第一分局報告偵辦。
          證據並所犯法條
一、證據及待證事項：
（一）被告丁○○所述內容：案發當時確實偕同友人至蘋果KTV
      欲消費、照片內包廂內之杯子係伊打翻（惟辯稱不小心打
      翻在地上）。
（一）證人丙○○證述之內容：被告出言恐嚇之經過。
（二）證人戊○○證述之內容：被告出言恐嚇之經過。
（三）照片4 張：被告將包廂內桌上茶杯掃落地面後現場之狀況
      。
（四）告訴人提供現場監視器錄影轉拷之光碟：偕同被告至現場
      之一人出電梯後轉頭放話：「你死了」（閩南語），顯見
      被告係基於恐嚇之犯意有備而來。
二、所犯法條：犯刑法第305條恐嚇危害安全罪嫌。
三、告訴及報告意旨另以：被告丁○○於96年5 月25日深夜，在
    上開包廂內藉故將桌上物品掃落地面，因認被告涉犯刑法毀
    損罪嫌云云。惟依告訴人及在場證人所述內容可知，遭被告
    掃落地面之杯具係紙杯及塑膠製品，僅散落在地面而未減損
    其功用；至於告訴人所稱冰筒把手斷裂乙節，因該冰筒已遭
    告訴人丟棄，無從勘驗以明瞭告訴人所述是否可採；另依卷
    附照片及資料，均無法證明告訴人所述之毀損之物品及之毀
    損部位為何，尚無法遽以毀損罪責相繩被告。惟依告訴人及
    證人所述，被告係在包廂內藉故滋事，掃落桌上物品同時出
    言恫嚇該店經理，若毀損部分成立犯罪係一行為觸犯數罪名
    之想像競合犯，本件毀損部分尚難認定構成刑法犯罪已如前
    述，就毀損部分爰不另為不起訴之處分，附此敘明。
四、依刑事訴訟法第251條第1項提起公訴。
    此    致
臺灣基隆地方法院
中    華    民    國    96    年    10    月    29    日
                              檢察官  王  亞  樵
本件正本證明與原本無異
中    華    民    國    96    年    10    月    30    日
                              書記官  沈  景  禎
附錄所犯法條：
中華民國刑法第305條（恐嚇危害安全罪）
以加害生命、身體、自由、名譽、財產之事，恐嚇他人致生危害
於安全者，處2 年以下有期徒刑、拘役或3 百元以下罰金。


司法院資訊處製作；財團法人民間司法改革基金會備份。
